臺灣板橋地方法院民事判決　九十一年度親字第一七○號
　　原　　　告　　乙○○
　　被　　　告　　甲○○
　　法定代理人　　丙○○
右當事人間請求否認子女事件，本院判決如左：
    主      文
確認被告甲○○非原告與被告丙○○所生之婚生子。
訴訟費用由被告負擔。
    事      實
甲、原告方面：
  一、聲明：求為判決如主文所示。
  二、陳述：原告與被告丙○○於民國（下同）九十一年三月二十四日結婚，嗣於九
            十一年十月十四日離婚，被告丙○○於前開婚姻關係期間之九十一年十
            月四日產下一子即被告甲○○，因被告甲○○之受胎期間係在原告與被
            告丙○○婚姻關係存續中，依法雖推定被告甲○○為原告與被告丙○○
            之婚生子女，惟經ＤＮＡ鑑定結果，被告甲○○實際上卻與原告無父子
            血緣關係，爰提起本件否認子女訴訟，請求確認被告甲○○非原告與被
            告丙○○所生之婚生子。
  三、證據：提出戶籍謄本二件、出生證明書一紙、診斷證明書及血緣鑑定報告書各
            一份為證。
乙、被告方面：
  一、聲明：同意原告之請求。
  二、陳述：被告甲○○確實非原告與被告丙○○所生。
     理      由
一、按關於認諾及訴訟上自認或不爭執事實之效力，於第五百八十九條否認子女之訴
    ，不適用之，民事訴訟法第五百九十四條定有明文。本件被告於言詞辯論期日同
    意原告之請求並就原告主張之事實予以自認，揆諸首揭法條之說明，自不發生被
    告認諾或訴訟上自認之效力，合先敘明。
二、查原告主張其與被告丙○○於九十一年三月二十四日結婚，嗣於九十一年十月十
    四日離婚，被告丙○○於前開婚姻關係期間之九十一年十月四日產下一子即被告
    甲○○，因被告甲○○之受胎期間係在原告與被告丙○○婚姻關係存續中，依法
    雖推定被告甲○○為原告與被告丙○○之婚生子女，惟經ＤＮＡ鑑定結果，被告
    甲○○實際上卻與原告無父子血緣關係等情，業據原告提出戶籍謄本二件、出生
    證明書一紙為證，而原告與被告甲○○二人經以人類ＤＮＡ上：D3S1358、vWA、
    FGA、D16S539、TH01、TPOX、CSF1PO、D8S1179、D21S11、D18S51、D5S818、D13
    3S317、D19S43 3、D2S1338及D7S820等十五個短重複區之相似性進行鑑定，其結
    果為可以排除其二人之血緣關係，亦即原告與被告甲○○二人間並無父子血緣關
    係，亦有原告提出為被告所不爭執之診斷證明書及血緣鑑定報告各一份在卷可稽
    ，準此，自堪信原告主張被告甲○○非其與被告丙○○所生之婚生子，要屬真實
    ，堪以採信。
三、按從子女出生日回溯第一百八十一日起至第三百零二日止為受胎期間；能證明受
    胎回溯在前項第三百零二日以前者，以其期間為受胎期間。又妻之受胎，係在婚
    姻關係存續中者，推定其所生子女為婚生子女；前項推定，如夫妻之一方能證明
    妻非自夫受胎者，得提起否認之訴，但應於知悉子女出生之日起，一年內為之，
    民法第一千零六十二條、第一千零六十三條分別定有明文。經查本件被告丙○○
    於九十一年十月四日產下被告甲○○時，因回溯其受胎期間係在與原告之婚姻關
    係存續期間，依法雖應推定被告甲○○為原告與被告丙○○所生之婚生子女，然
    原告與被告甲○○經ＤＮＡ鑑定結果既已證明其二人無父子之血緣關係，足認被
    告甲○○應非被告丙○○自原告受胎所生無訛。從而，原告於被告甲○○出生後
    一年內提起本件否認子女之訴，於法洵屬有據，應予准許。
四、據上論結，本件原告之訴為有理由，並依民事訴訟法第八十五條第一項前段，判
    決如主文。
中　　　華　　　民　　　國　　九十一　　年　　 十二　 　月　　　三　　　日
                                      臺灣板橋地方法院家事法庭
~B法　　　官　程怡怡
右為正本係照原本作成
如對本判決不服須於裁定送達後二十日內向本院提出上訴狀
中　　　華　　　民　　　國　　九十一　　年　　 十二　　 月　　　五　　　日
~B法院書記官　李錦輝
